【裁判字號】    88,訴,27
【裁判日期】    890714
【裁判案由】    毒品危害防制條例
【裁判全文】
臺灣嘉義地方法院刑事判決                            八十八年度訴字第二七號
    公  訴  人  臺灣嘉義地方法院檢察署檢察官
    被      告  丙○○
    選任辯護人  陳正芳
                何永福
    被      告  甲○○○
    指定辯護人  本院公設辯護人  己○○
右列被告因毒品危害防制條例案件，經檢察官提起公訴（八十七年度偵字第七二四七
、七二四四號），及移送併辦（八十八年度偵字九四七號、八十九年度偵字第一四二
七號），本院判決如左：
    主  文
丙○○共同連續販賣第二級毒品，累犯，處有期徒刑捌年。扣案之毛重二．五公克之
安非他命壹小包（淨重二‧一六三公克，鑑餘二‧一一二四公克）、毛重○．四公克
之安非他命壹小包（淨重○‧一六五三公克，鑑餘○‧一五一五公克），安非他命二
點八公克及二點三公克貳小包（合計五點一公克，淨重四點六八公克、包裝重○‧三
八公克），殘留有甲基安非他命成分之塑膠分裝空袋肆拾個及塑膠分裝袋拾個、分裝
袋貳個，均沒收並銷燬之。扣案之0000000000號行動電話壹支，沒收之；
因販賣第二級毒品所得之新臺幣壹萬貳仟元，沒收，如全部或一部不能沒收時，以其
財產抵償之。
甲○○○共同販賣第二級毒品，未遂，累犯，處有期徒刑肆年。扣案之毛重二．五公
克之安非他命壹小包（淨重二‧一六三公克，鑑餘二‧一一二四公克）、毛重○．四
公克之安非他命壹小包（淨重○‧一六五三公克，鑑餘○‧一五一五公克），殘留有
甲基安非他命成分之塑膠分裝空袋肆拾個及塑膠分裝袋拾個，均沒收並銷燬之。扣案
之0000000000號行動電話壹支，沒收之。
    事  實
一、丙○○於民國（下同）八十四年間，因違反麻醉藥品管制條例、藥事法等案件，
    分別經臺灣彰化地方法院分別判處有期徒刑八月、六月，合併定應執行有期徒刑
    十月確定，於八十五年六月二十七日假釋期滿執行完畢；另甲○○○於八十六年
    間，因違反麻醉藥品管理條例案件，經本院判處有期徒刑八月確定，於八十七年
    十月五日執行完畢。
二、丙○○、甲○○○係男、女朋友關係，竟共同意圖營利，丙○○並基於販賣安非
    他命之概括犯意，因八十七年十一月二十二日下午十時十分許，經警在嘉義市○○○街十七號前查獲庚○○非法施用安非他命後，由庚○○配合警方撥打000
    0000000號行動電話聯絡丙○○約定交易時間、地點，佯稱欲購買新台幣
    （下同）五千元之安非他命，迨同年月二十三日凌晨一時五十分許，丙○○指示
    甲○○○依約攜帶安非他命一小包，於附表編號(1)所示時間、地點欲交予庚○○
    時，為警當場查獲，並扣得毛重二．五公克之安非他命一小包（淨重二‧一六三
    公克，鑑餘二‧一一二四公克），復循線至丙○○、甲○○○位於嘉義縣中埔鄉
    裕民村石頭厝二十八號住處查獲丙○○，並扣得毛重○．四公克之安非他命一小
    包（淨重○‧一六五三公克，鑑餘○‧一五一五公克）、殘留有甲基安非他命成
    分之塑膠分裝空袋四十個及塑膠分裝袋十個、丙○○所有而供犯罪所用之000
    0000000號行動電話一支。
三、丙○○復於附表編號(2)所列之時間、地點，連續販賣安非他命六次予乙○○（數
    量、價格均如附表編號(2)所示），經警於八十九年二月十八日晚間十時許，在嘉
    義市○○路二一六巷二一號前查獲乙○○，扣得安非他命一小包（毛重○‧一公
    克，業經另案單獨宣告沒收），並循線於翌日（二月十九日）凌晨一時三十分許
    ，在嘉義市○○○街、蘭州二街街口及於同日凌晨一時四十五分許，在嘉義市○○○街四號五樓三丙○○住處，分別查獲安非他命二點八公克及二點三公克（合
    計五點一公克，淨重四點六八公克、包裝重○‧三八公克，業經另案認係丙○○
    施用之毒品，沒收銷燬）、殘留甲基安非他命成分之分裝袋二個等物。
四、案經嘉義市警察局、嘉義縣警察局移送，嘉義縣警察局水上分局報告臺灣嘉義地
    方法院檢察署檢察官偵查起訴及併案審理。
    理  由
一、訊據被告丙○○、甲○○○均矢口否認有何販賣安非他命犯行，就附表編號(1)犯
    行，丙○○辯稱︰扣案安非他命係供己施用，因甲○○○怕其吸太多，才帶在手
    上（本院八十八年三月十五日訊問筆錄）、扣案之塑膠分裝空袋四十個係供裝藥
    予羊食用，行動電話是做羊乳外務用的（本院八十九年六月三十日審判筆錄），
    那時我人在家睡覺，不知道甲○○○何時出去（本院八十九年六月三十日審判筆
    錄）云云；甲○○○則辯稱：不認識庚○○，當天洗完澡後，將安非他命放在口
    袋，並不是庚○○要交易安非他命（本院八十八年一月廿一日訊問筆錄、指定辯
    護人弁護狀第二頁）云云。
二、惟查：右揭附表編號(1)犯罪事實，業據證人庚○○迭於警訊、偵查中證述甚詳，
    核與證人即查獲被告二人之嘉義市警察局保安隊隊員歐城懷、陳太川、戊○○證
    稱：當場在甲○○○手中取出一包安非他命，當時甲○○○並未拿垃圾出來等語
    ，及證人陳太川、歐城懷證稱：庚○○先用公共電話聯絡後．．．說一、二十分
    鐘後，丙○○的同居人甲○○○會將毒品拿下來．．我們就跟庚○○在車內等，
    約三十分鐘後，未見到有人來，庚○○再用我們同事的電話打丙○○的行動電話
    ，隔約十分鐘，甲○○○走出來在他們的巷口，．．．當場在甲○○○手中取出
    一包安非他命等語，另證人戊○○則證稱：第一次打公共電話聯絡丙○○、第二
    次以車上電話與丙○○聯絡，聽電話的人是丙○○等情節相符（臺灣嘉義地方法
    院檢察署八十七年七二四七號偵查卷內八十七年十二月十五日訊問筆錄、本院八
    十八年三月十五日訊問筆錄），並有當庭拍攝供庚○○指認之照片二幀在卷可稽
    ，足認被告甲○○○當日係欲依被告丙○○指示，交付安非他命予庚○○；此外
    復有毛重二．五公克之安非他命一小包（淨重二‧一六三公克，鑑餘二‧一一二
    四公克）、毛重○．四公克之安非他命一小包（淨重○‧一六五三公克，鑑餘○
    ‧一五一五公克）、殘留有甲基安非他命成分之塑膠分裝空袋四十個及塑膠分裝
    袋十個（以上毒品、空袋及分裝袋均送鑑定，此有八十八年一月二十六日（８８
    ）綱得字第○○八六九號憲兵司令部刑事鑑識中心鑑驗通知書一份附卷可憑）、
    0000000000號行動電話一支等扣案可資佐證。
二、次查：就有關扣案塑膠空袋之用途、甲○○○是否認識庚○○及甲○○○查獲時
    係出門做何事等情，於經檢察官於偵查中分別訊問被告二人結果，被告丙○○供
    稱︰扣案之塑膠分裝空袋四十個係供裝藥予羊食用，而甲○○○認識庚○○，因
    伊有介紹渠等認識，且庚○○亦曾至其住處，及甲○○○於查獲當時係拿五千元
    欲借予庚○○等語在卷（見八十七年偵字第七二四七號卷八十七年十一月二十三
    日訊問筆錄、本院八十八年三月十五日訊問筆錄），惟被告甲○○○則供稱︰扣
    案之塑膠空袋係欲裝安非他命供己施用，而伊並不認識庚○○，及查獲當時，伊
    係拿垃圾出門丟棄等語（八十七年偵字第七二四四號卷八十七年十一月二十三日
    訊問筆錄）在卷，則互核被告二人供詞，顯有互相矛盾，而不足採信。參諸被告
    丙○○於接聽庚○○電話後，嗣由被告甲○○○持毒品安非他命交付，則被告丙○○與甲○○○就販毒行為顯有犯意聯絡，而由被告甲○○○交付毒品之共同販
    賣、行為分擔事實。綜上所述，被告二人所辯，均顯係事後卸責之詞，委無足採
    。
三、另訊據被告丙○○，固坦承有於附表編號(2)所示之時、地交付安非他命乙○○數
    次等事實（本院八十九年六月九日訊問筆錄、六月三十日審判筆錄），惟矢口否
    認有何附表編號(2)販賣犯行，辯稱︰未賣安非他命給他，免錢送他，是他來找我
    ，我載他去買（本院八十九年三月廿三日、六月九日訊問筆錄、六月三十日弁護
    狀）云云。
（一）經查：被告丙○○於附表編號(2)所列時、地販毒情事，業經被告丙○○於偵查
      中，就於八十九年二月四日、二月十一日、二月十八日，在嘉義市○○路二一
      五號唱將ＫＴＶ路旁，以二至三千元價格，賣五、六次安非他命給乙○○等情
      自白不諱，核與證人乙○○於偵查中證述情節相符、並供稱查獲時扣案安非他
      命即係向丙○○買的（八十九年二月十九日偵查中訊問筆錄）；而本案警方於
      八十九年二月十八日晚間十時許，查獲乙○○並扣得向丙○○購得之安非他命
      一小包（○‧一公克）後，隨即循線查扣丙○○所有之安非他命二點八公克及
      二點三公克、殘留甲基安非他命成分之分裝袋二個等物（安非他命合計五點一
      公克，經送鑑定，淨重四點六八公克、包裝重○‧三八公克，分裝帶二個均有
      甲基安非他命殘留，此有法務部調查局八十九年六月五日（８９）陸（一）字
      第八九○三四九一六號檢驗通知書附卷可憑）。
（二）參以證人乙○○於偵查中證述被告丙○○販賣安非他命之時間、地點、次數、
      價格均甚明確，且被告丙○○與證人乙○○均陳述二人素無仇怨在卷（本院八
      十九年六月九日訊問筆錄），證人乙○○應無任意誣指被告販賣毒品重罪之理
      。另證人乙○○於本院審理中復陳稱：在水上分局警訊筆錄內容係被打才說的
      云云，惟證人乙○○就偵查中供稱被告丙○○販毒情事之自白之任意性、真實
      性均未有抗辯（八十九年二月十九日偵查中訊問筆錄），亦與警訊筆錄所述情
      節相符，偵查中證人乙○○於偵查中自白已具真實性，堪予採信，被告丙○○
      事後翻異前供，辯稱係無償送予乙○○施用云云，顯係事後卸責之詞，亦無足
      採。
（三）再參以，安非他命來源不易，且近年來安非他命危害社會日益嚴重，治安機關
      對查緝販賣及施用安非他命等工作，無不嚴加執行，各傳播媒體對政府大力掃
      毒之決心亦再三報導，設若無利可圖，衡情一般持有安非他命之人當無輕易將
      持有安非他命轉讓他人而甘冒於再次向他人購買時，而有被查獲移送危險之理
      ﹖而被告丙○○於偵查中既坦承交付安非他命予乙○○，且每次均收受乙○○
      交付之價金二千至五千元不等，另被告丙○○、甲○○○共同販賣安非他命庚○○，均已如前述，益證被告二人確有販賣安非他命從中牟利之行為甚明。
（四）末查，被告丙○○於偵查中供稱：每次以二至五千元不等之價格販賣安非他命
      予乙○○等語，但被告丙○○於本院審理時既否認販賣，則就其每次販賣安非
      他命之價格已無從查證，應以每次二千元之價格販賣，為較有利於被告丙○○
      之認定。本件事證明確，被告丙○○就附表編號(1)與被告甲○○○、及就被附
      表編號(2)單獨販毒犯行，均堪以認定。
四、按安非他命係毒品危害防制條例第二條第二項第二款所規定之第二級毒品，被告
    丙○○、甲○○○於附表編號(1)所列時、地，販賣安非他命予庚○○未遂，係犯
    毒品危害防制條例第四條第五項、第二項之販賣第二級毒品未遂罪。被告二人間
    ，就此次販賣安非他命犯行，顯有犯意聯絡，行為分擔事實，皆應依刑法二十八
    條論以共同正犯。被告二人持有毒品安非他命之低度行為，應各為其販賣之高度
    行為吸收，均不另論罪。又被告丙○○就附表編號(2)所列連續六次販賣毒品安非
    他命既遂，另犯同條第二項販賣第二級毒品既遂之罪；其先後七次犯行，時間緊
    接，犯罪構成要件相同，顯係各基於概括之犯意反覆為之，應依連續犯之規定論
    以販賣安非他命既遂一罪，除法定刑為無期徒刑部分，依法不得加重外，餘則加
    重其刑。被告甲○○○著手於犯罪行為之實行而不遂為未遂犯，應依刑法第二十
    六條前段規定，減輕其刑。又查被告丙○○曾於八十四年間，因違反麻醉藥品管
    制條例及藥事法等案件，分別經臺灣彰化地方法院分別判處有期徒刑八月、六月
    ，合併定應執行刑有期徒刑十月確定，於八十五年六月二十七日假釋期滿而執行
    完畢；另被告甲○○○於八十六年間，因違反麻醉藥品管理條例案件，經本院判
    處有期徒刑八月確定，於八十七年十月五日執行完畢。此有嘉義地方法院檢察署
    刑案資料查註紀錄表、臺灣高等法院被告全國前案紀錄表各一份附卷可稽，被告
    二人於五年內再犯本件有期徒刑以上刑之罪，均為累犯，除法定刑最重本刑為無
    期徒刑依法不得加重外，餘則加重其刑，被告丙○○部分遞加重其刑，被告甲○○○部分，先加後減之。爰審酌被告二人之品行、犯罪之動機、目的、手段，販
    賣毒品對國民健康之危害程度及犯罪後猶否認犯行等一切情狀，各量處如主文所
    示之刑，以示懲儆。附表編號(1)部分扣案毛重二．五公克之安非他命一小包（淨
    重二‧一六三公克，鑑餘二‧一一二四公克）、毛重○．四公克之安非他命一小
    包（淨重○‧一六五三公克，鑑餘○‧一五一五公克），附表編號(2)部分扣案之
    安非他命二點八公克及二點三公克（合計五點一公克，淨重四點六八公克、包裝
    重○‧三八公克），均屬第二級毒品甲基安非他命；另附表編號(1)部分扣案之殘
    留有甲基安非他命成分之塑膠分裝空袋四十個及塑膠分裝袋十個，附表編號(2)部
    分扣案之殘留甲基安非它命之分裝袋二個等物，因甲基安非他命無法自上開分裝
    袋、空袋等物完全剝離，應全視為查獲之毒品，均依毒品危害防制條例第十八條
    第一項前段沒收並銷燬之。而被告二人就附表編號(1)部分未遂犯行，雖無所得，
    然被告丙○○就右揭於附表編號(2)部分連續販賣安非他命六次予乙○○，以最低
    額二千元計算，被告丙○○就此販賣之所得有一萬二千元，應依毒品危害防制條
    例第十九條第一項之規定宣告沒收，如全部或一部不能沒收時，則以其財產抵償
    之。至於扣案被告丙○○持以供聯絡販毒用之0000000000號行動電話
    一支，係供共同犯罪所用之物，且係被告丙○○所有，業經被告丙○○供陳在卷
    （本院八十八年三月一日訊問筆錄），爰依刑法第三十八條第一項第二款併予宣
    告沒收之。
四、公訴人起訴意旨另認被告二人就如附表編號(3)(4)(5)，認被告甲○○○就附表編號
    (6)，另涉有販賣毒品犯行，惟按犯罪事實，應依證據認定之，無證據不得推定其
    犯罪事實；又不能證明被告犯罪者，應諭知無罪之判決，刑事訴訟法第一百五十
    四條、第三百零一條定有明文。又認定不利於被告之事實，須依積極證據，苟積
    極證據不足為不利於被告事實之認定，即應為有利於被告之認定，更不必有何有
    利之證據。最高法院三十年上字第八一六號著有判例，合先敘明。
 （一）就附表編號(3)(4)(5)部分，訊據被告二人堅決否認有何販毒事實，被告丙○○
       辯稱：庚○○於警訊筆錄最初指稱向被告二人購買安非他命時間，為八十七
       年九月中旬、九月底、十月底，然於被告丙○○辯稱於八十七年九月十六日
       至同年十月二日，尚在觀察勒戒中，不可能販賣安非他命時，警訊筆錄始將
       購賣安非他命時間改為十月中旬、十月底、十一月中旬；且庚○○就該三次
       購買毒品之時間、地點、對象均有矛盾等語（見本院八十九年六月卅日審判
       筆錄、何永福律師弁護狀）。經查：被告二人就編號(3)(4)(5)部分情事，固迭
       經證人庚○○於警訊、偵審中證述在卷（見臺灣嘉義地方法院檢察署八十七
       年偵字七二四四、七二四七號卷內八十七年十一月二十三日訊問筆錄，本院
       八十九年六月廿一日訊問筆錄），惟查：被告丙○○於八十七年九月十六
       日至同年十月二日、八十七年十一月二十三日至同年十二月二十一日因毒品
       危害防制條例案件，經送嘉義看守所執行觀察勒戒等情，此有嘉義看守所八
       十八年三月二十三日嘉所文籍字第○五六三號函附丙○○在嘉義看守所羈押
       日期資料一份附卷可查，復有臺灣嘉義地方法院被告全國前案紀錄表、臺灣
       嘉義地方法院檢察署刑案資料查註紀錄表各一份在卷可佐，核與被告丙○○
       所辯相符；而證人庚○○初次所為購買毒品時間之證詞，係經被告丙○○辯
       稱後，始加以塗改等情，業經證人庚○○及製作筆錄之警員戊○○證稱明確
       （本院八十八年三月十五日、六月廿一日訊問筆錄），復有嘉義市警察局八
       十七年十一月二十三日偵訊筆錄影本二份分別附於警卷可稽，被告所辯尚非
       無據；參以證人庚○○因八十七年十月七日始因毒品危害防制條例案件，
       在嘉義看守所執行觀察、勒戒期滿出所，此有嘉義看守所前揭羈押日期資料
       一份附卷可查，與證人庚○○被查獲時（八十八年十一月二十二日）僅相距
       月餘，對出所日期附近之購毒時間理應記憶清晰，況倘如警訊筆錄記載係於
       八十七年十月中旬、十月底、十一月中旬購買安非他命，最後一次購毒時間
       亦相距被查獲時不過數日，理應記憶猶新，而無三次均錯記之理。再參以
       證人庚○○於證述購毒之聯絡方式、對象、地點，初於警訊中證稱：三次均
       與丙○○以電話聯絡，第一次由丙○○交付安非他命、第二、三次由甲○○○交付安非他命、地點均在丙○○住處前；於偵查中則改為：第一、二次係
       直接與丙○○聯絡並由其交貨，第三次係與呂游釵聯絡並由其交付，交易地
       點均在丙○○住處前；於本院調查中復稱：第一次係於丙○○家中向丙○○
       購毒，第二次係以電話聯絡由一名女子接聽等情。綜上，證人庚○○就購毒
       之聯絡方式、時間地點、對象等供詞，前後供述不一而顯有矛盾，證人庚○○證言之真實性顯有重大瑕疵；末參以此部分犯行除證人庚○○重大瑕疵之
       證言外，復無其他積極證據足資證明被告二人確有附表編號(3)(4)(5)所列販賣
       毒品予庚○○之犯行，自非得僅以證人庚○○之上開證言遽認被告二人確有
       此犯行，此部分原應就此為無罪之諭知，惟因公訴人認此部分與被告二人於
       附表編號(1)販賣安非他命予庚○○之犯行間，有連續犯之裁判上一罪關係，
       爰不另為無罪之諭知，附此敘明。
 （二）就附表編號(6)部分，訊據被告甲○○○堅決否認有何販毒事實，辯稱：八十
       七年二月九日至八十七年十一月八日在服刑，不可能賣毒品給丁○○等語（
       本院八十九年六月卅日審判筆錄），經查：被告甲○○○就編號(6)部分情事
       ，固迭經證人丁○○於警訊、偵審中證述在卷（見臺灣嘉義地方法院檢察署
       八十八年偵字六七一號卷內第二十三頁八十八年一月二十五日訊問筆錄，本
       院八十九年一月二十四日訊問筆錄），然被告甲○○○於八十七年二月九日
       至八十七年十月一日因麻醉藥品管制條例案件，經本院判處有期徒刑八月確
       定，在嘉義監獄執行、於八十七年十一月二十三日至八十七年十二月十一日
       因毒品危害防制條例案件，在嘉義看守所觀察、勒戒等情，此有嘉義看守所
       八十九年六月二十一日嘉所文籍字第一一三九號函附甲○○○在監所（嘉義
       看守所、嘉義監獄鹿草分監）羈押日期資料一份附卷可查，復有臺灣嘉義地
       方法院被告全國前案紀錄表、臺灣嘉義地方法院檢察署刑案資料查註紀錄表
       各一份在卷可查，被告甲○○○所辯服刑期間大致與事實相符，證人丁○○
   之證詞，已有重大瑕疵，況證人丁○○於偵查中訊問之初否認係向被告甲○○○購賣毒品，參以此部分犯行除證人丁○○有重大瑕疵之證言外，復無其
       他積極證據足資證明被告甲○○○確有販賣毒品予丁○○之犯行，自非得僅
       以證人丁○○之上開證言遽認被告甲○○○有此犯行，此部分原應就此為無
       罪之諭知，惟因公訴人認此與被告甲○○○前揭有罪部分，有連續犯之裁判
       上一罪關係，爰不另為無罪之諭知，附此敘明。
據上論斷，應依刑事訴訟法第二百九十九條第一項前段，毒品危害防制條例第四條第
二項、第五項、第十八條第一項前段、第十九條第一項，刑法第十一條前段、第二十
八條、第五十六條、第四十七條、第二十六條前段、第三十八條第一項第二款，判決
如主文。
本案經檢察官游悅晨到庭執行職務。
中    華    民    國      八十九年      七        月      十四          日
                                      臺灣嘉義地方法院刑事第一庭
  審判長法官  陳  珍  如
                                              法  官  黃  仁  勇
                                              法  官  蔡  廷  宜
右正本證明與原本無異。
如不服本判決，應於判決送達後十日內，向本院提出上訴狀（應附繕本）。
中    華    民    國      八十九年      七        月      十六          日
                                              書記官  尹  玉  琪
附錄論罪法條：
毒品危害防制條例第四條
  製造、運輸、販賣第一級毒品者，處死刑或無期徒刑；處無期徒刑者，得併科新臺
  幣一千萬元以下罰金。
  製造、運輸、販賣第二級毒品者，處無期徒刑或七年以上有期徒刑，得併科新臺幣
  七百萬元以下罰金。
  製造、運輸、販賣第三級毒品者，處五年以上有期徒刑，得併科新臺幣五百萬元以
  下罰金。
  製造、運輸、販賣專供製造或施用毒品之器具者，處一年以上七年以下有期徒刑，
  得併科新臺幣一百萬元以下罰金。
  前四項之未遂犯罰之。
附表：
┌──┬───────┬───────┬────────────┬────
│編號│  販賣時間    │  販賣地點    │販賣之數量、價格(新台幣)│販賣對象
├──┼───────┼───────┼────────────┼────
│(1)  │八十七年十一月│嘉義縣中埔鄉裕│販賣安非他命一小包，價金│庚○○
│    │二十三日凌晨一│民村石頭厝七號│五千元，由丙○○指示呂游│
│    │時五十分許    │前            │寶釵交付，未遂。        │
│    │              │              │                        │
├──┼───────┼───────┼────────────┼────
│(2)  │八十九年一月某│嘉義市○○路二│販賣重量一小包，價金二千│乙○○
│    │日至二月十八日│一五號或唱將Ｋ│元安非他命，每次均由翁炎│
│    │為止，共六次。│ＴＶ旁        │財交付。                │
│    │              │              │                        │
├──┼───────┼───────┼────────────┼────
│(3)  │八十七年十月中│嘉義縣中埔鄉裕│販賣重量不詳，價金五千元│庚○○
│    │旬某日        │民村七號前    │，由丙○○交付毒品。    │
├──┼───────┼───────┼────────────2q────
│(4)  │八十七年十月底│同右地點      │販賣重量不詳．價金五千元│庚○○
│    │某日          │              │，由丙○○交付毒品。    │
├──┼───────┼───────┼────────────┼────
│(5)  │八十七年十一月│同右地點附近  │販賣重量不詳，價金五千元│庚○○
│    │中旬某日      │              │，由甲○○○交付毒品。  │
├──┼───────┼───────┼────────────┼────
│(6)  │八十七年四月初│嘉義縣中埔鄉裕│每次販賣一小包，價金一千│乙○○
│    │起至八十八年一│民村石頭厝四之│元，由甲○○○交付安非他│
│    │月十一日止    │二號丁○○宅內│命。前後共十次。        │
│    │              │              │                        │
└──┴───────┴───────┴────────────┴────


司法院資訊處製作；財團法人民間司法改革基金會備份。
